臺灣橋頭地方法院民事小額判決　　　 110年度橋小字第1781號
原　　　告　海軍海鋒大隊
法定代理人　楊才斌
訴訟代理人　劉柏廷
　　　　　　方可均
　　　　　　邱勝義
　　　　　　葉思萍
　　　　　　張庭穎
　　　　　　蔡璧鴻
被　　　告　邱翊增
上列當事人間請求損害賠償事件，本院於民國111年1月18日言詞
辯論終結，判決如下：
    主  文
被告應給付原告新臺幣肆萬玖仟玖佰元，及自民國一百一十年十
二月三十日起至清償日止，按週年利率百分之五計算之利息。
訴訟費用新臺幣壹仟元由被告負擔。
本判決得假執行；但被告如以新臺幣肆萬玖仟玖佰元為原告供擔
保，免為假執行。
    事實及理由
一、原告主張：被告於民國110年1月14日13時42分許，騎乘車牌
    號碼000-0000號普通重型機車，行至高雄市○○區○○○路
    與勝利路口時，因未注意車前狀況、超速行駛而碰撞原告所
    屬之車牌號碼0-00000號小型軍車（下稱系爭車輛）致之受
    損（下稱系爭事故），原告因此受有維修費新臺幣（下同）
    49,900（均為工資、鈑金費用）之損害，爰依侵權行為之法
    律關係提起本件訴訟。聲明：被告應給付原告49,900元及自
    起訴狀繕本送達翌日起至清償日止，按週年利率5%計算之利
    息。
二、被告則以：其有開刀、現無工作，而且其也有受到損害等語
    ，資為抗辯。聲明：原告之訴駁回。
三、本院之判斷：
(一)按因故意或過失，不法侵害他人之權利者，負損害賠償責任
    ；汽車、機車或其他非依軌道行駛之動力車輛，在使用中加
    損害於他人者，駕駛人應賠償因此所受之損害，民法第184
    條第1項前段、第191條之2前段分別定有明文。次按行車速
    度，依速限標誌或標線之規定；汽車在同一車道行駛時，除
    擬超越前車外，後車與前車之間應保持隨時可以煞停之距離
    ，道路交通安全規則第93條第1項、第94條第1項分別定有明
    文。
(二)原告主張之前揭事實，業據提出高雄市○○○○○道路交通
    事故當事人登記聯單、道路交通事故現場圖、現場照片、道
    路交通事故初步分析研判表、高雄市政府交通局車輛行車事
    故鑑定委員會00000000號鑑定意見書、太古國際汽車公司臺
    灣分公司鳳山營業所估價單、系爭車輛行照為證（本院卷第
    17至45頁、第111頁、第139頁），並有高雄市政府警察局
    110 年12月29日高市警交安字第11072871200號函所附系爭
    事故處理資料可稽（本院卷第83至105頁），且被告對原告
    主張之事故經過及受損情形均未爭執，堪認原告主張可信。
    而系爭事故發生當時天候晴、日間自然光線、柏油路面乾燥
    無缺陷，無客觀尚不能注意情形，有道路交通事故調查報告
    表可稽（本院卷第95頁），被告疏未注意前揭規定，導致系
    爭事故發生，自有過失且與系爭事故有相當因果關係，應就
    原告所受前開損害負賠償之責（本件估價單僅有烤漆、鈑金
    費用而，無零件費用，故無折舊問題，附此敘明）。又被告
    雖以前詞置辯，但被告有無資力與原告依法得主張之權利尚
    無影響，且被告並未具體說明有何損害或提出抵銷抗辯，自
    與本院前開判斷無涉，附此敘明。
四、綜上所述，原告主張被告應給付原告49,900元及自起訴狀繕
    本送達翌日即110年12月30日（本院卷第81頁）起至清償日
    止，按週年利率5%計算之利息，為有理由，應予准許。
五、本件係法院依小額程序為被告敗訴之判決，爰依民事訴訟法
    第436條之20之規定，依職權宣告假執行；並依同法第436
    條之23準用第436條第2項，適用同法第392條第2項規定，依
    職權宣告被告如預供擔保，免為假執行。
六、本件事證已臻明確，兩造其餘主張陳述及所提之證據，經審
    酌後於本件判決結果無影響，爰不逐一論述，附此敘明。
七、訴訟費用負擔之依據：民事訴訟法第78條。
中    華    民    國   111    年    2     月    10    日
                  橋頭簡易庭  法      官    呂維翰
以上正本與原本相符。
民事訴訟法第436條之24第2項：對於本判決之上訴，非以違背法
令為理由，不得為之。
如對本判決上訴，須於判決送達後20日內向本院提出上訴狀，並
須表明原判決所違背之法令及其具體內容與依訴訟資料可認為原
判決有違背法令之具體事實之上訴理由（須按他造當事人之人數
附繕本）。
中    華    民    國   111    年    2     月    10    日
                              書  記  官    薛如媛
訴訟費用計算式：
裁判費            1,000元
合計              1,000元
